
<!DOCTYPE html PUBLIC "-//W3C//DTD XHTML 1.0 Transitional//EN"
"http://www.w3.org/TR/xhtml1/DTD/xhtml1-transitional.dtd">
<html lang="en-GB" xml:lang="en-GB" xmlns="http://www.w3.org/1999/xhtml">
  <head>
    <meta http-equiv="content-type" content="text/html; charset=utf-8"/>
    <title>agreement</title>
    <link rel="root" href="https://universaldependencies.org/"/> <!-- for JS -->
    <link rel="stylesheet" href="https://maxcdn.bootstrapcdn.com/font-awesome/4.4.0/css/font-awesome.min.css">
    <link rel="stylesheet" type="text/css" href="https://universaldependencies.org/css/jquery-ui-redmond.css"/>
<!--    <link rel="stylesheet" type="text/css" href="https://universaldependencies.org/css/styleh.css"/>-->
    <link rel="stylesheet" type="text/css" href="https://universaldependencies.org/css/style-vis.css"/>
    <link rel="stylesheet" type="text/css" href="https://universaldependencies.org/css/hint.css"/>
    <script type="text/javascript" src="https://universaldependencies.org/lib/ext/head.load.min.js"></script>
    <script type="text/javascript" src="https://universaldependencies.org/lib/ext/jquery.timeago.js"></script>
    <script src="https://cdnjs.cloudflare.com/ajax/libs/anchor-js/3.2.2/anchor.min.js"></script>
    <script>document.addEventListener("DOMContentLoaded", function(event) {anchors.add();});</script>
    <!-- Set up this custom Google search at https://cse.google.com/cse/business/settings?cx=001145188882102106025:dl1mehhcgbo -->
    <script>
      (function() {
        var cx = '001145188882102106025:dl1mehhcgbo';
        var gcse = document.createElement('script');
        gcse.type = 'text/javascript';
        gcse.async = true;
        gcse.src = 'https://cse.google.com/cse.js?cx=' + cx;
        var s = document.getElementsByTagName('script')[0];
        s.parentNode.insertBefore(gcse, s);
      })();
    </script>
      <!-- Set up image show on click -->
    <script src="//ajax.googleapis.com/ajax/libs/jquery/1.9.1/jquery.min.js"></script>
    <script>
        $(document).ready(function(){
            $('#show_image9').on("click", function(){
             var x = document.getElementById("show_image9div");
           if (x.style.display === "none") {
              x.style.display = "block";
          } else {
            x.style.display = "none";
            }
        });
    });
    </script>
    <script>
        $(document).ready(function(){
            $('#show_collate9').on("click", function(){
             var x = document.getElementById("my_images9");
           if (x.style.display === "none") {
              x.style.display = "block";
          } else {
            x.style.display = "none";
            }
        });
    });
    </script>

       <script>
        $(document).ready(function(){
            $('#show_image5').on("click", function(){
             var x = document.getElementById("show_image5div");
           if (x.style.display === "none") {
              x.style.display = "block";
          } else {
            x.style.display = "none";
            }
        });
    });
    </script>
    <script>
        $(document).ready(function(){
            $('#show_collate5').on("click", function(){
             var x = document.getElementById("my_images5");
           if (x.style.display === "none") {
              x.style.display = "block";
          } else {
            x.style.display = "none";
            }
        });
    });
    </script>
    <script>
        $(document).ready(function(){
            $('#show_summary9').on("click", function(){
             var x = document.getElementById("summary9");
           if (x.style.display === "none") {
              x.style.display = "block";
          } else {
            x.style.display = "none";
            }
        });
    });
    </script>
    <script>
        $(document).ready(function(){
            $('#show_summary5').on("click", function(){
             var x = document.getElementById("summary5");
           if (x.style.display === "none") {
              x.style.display = "block";
          } else {
            x.style.display = "none";
            }
        });
    });
    </script>

<!--     <link rel="shortcut icon" href="favicon.ico"/> -->

<link href='http://fonts.googleapis.com/css?family=Roboto+Slab:400,700,300,100' rel='stylesheet' type='text/css'>

<meta charset="UTF-8">
<meta name="viewport" content="initial-scale=1">

<script type="text/javascript">
  function toggle(id) {
    element = document.getElementById(id);
    if (element.style.display != 'block') element.style.display = 'block';
    else if (element.style.display == 'block') element.style.display = 'none';
  }
</script>

<style type="text/css">
span.displaynone { display: none; }
</style>


<link rel="stylesheet" type="text/css" href="../../main.css">

  </head>
  <body>
    <div id="main" class="center">
            

      <div id="content">
	<noscript>
	  <div id="noscript">
	    It appears that you have Javascript disabled.
	    Please consider enabling Javascript for this page to see the visualizations.
	  </div>
	</noscript>
<ul class="nav"><li class="nav"><a class="active" href="../../index.html">Home</a></li><li class="nav"><a href="../../introduction.html">Usage</a></li><li class="nav"><a href="../../about.html">About Us</a></li></ul><br> <a href="Person.html">Back to Person information</a><br><h1> Examples of word types for  each Person value : </h1><p> The word types shown below are ordered by token frequency in the treebank.<table><col><colgroup span="4"></colgroup><tr><th rowspan="2" style="text-align:center">Lemma</th><th rowspan="2" style="text-align:center"> Morphosyntactic <br> Attributes</th><th colspan="4	scope="colgroup" " style="text-align:center">Person</th></tr><tr><th scope="col"> 1 </th><th scope="col"> NA </th><th scope="col"> 3 </th><th scope="col"> 2 </th></tr><tr><td> saama </td><td> Ind;Past;Sing </td><td> sain </td><td> - </td> <td> sai </td><td> said </td></tr><tr><td> saama </td><td> Imp;Plur;Pres </td><td> - </td> <td> - </td> <td> saagu </td><td> saage </td></tr><tr><td> saama </td><td> Ind;Past </td><td> - </td> <td> saanud </td><td> - </td> <td> - </td> </tr><tr><td> saama </td><td> Ind;Pres </td><td> - </td> <td> saa </td><td> - </td> <td> - </td> </tr><tr><td> saama </td><td>  </td><td> - </td> <td> saada </td><td> - </td> <td> - </td> </tr><tr><td> saama </td><td> Ind;Pres;Sing </td><td> saan </td><td> - </td> <td> saab </td><td> saad </td></tr><tr><td> saama </td><td> Ill </td><td> - </td> <td> saama </td><td> - </td> <td> - </td> </tr><tr><td> saama </td><td> Cnd;Pres </td><td> - </td> <td> saaks </td><td> - </td> <td> - </td> </tr><tr><td> saama </td><td> Ind;Plur;Pres </td><td> saame </td><td> - </td> <td> saavad </td><td> saate </td></tr><tr><td> saama </td><td> Past </td><td> - </td> <td> saanud </td><td> - </td> <td> - </td> </tr><tr><td> saama </td><td> Abe </td><td> - </td> <td> saamata </td><td> - </td> <td> - </td> </tr><tr><td> saama </td><td> Ind;Past;Plur </td><td> saime </td><td> - </td> <td> said </td><td> saite </td></tr><tr><td> saama </td><td> Cnd;Plur;Pres </td><td> saaksime </td><td> - </td> <td> saaksid </td><td> - </td> </tr><tr><td> saama </td><td> Cnd;Pres;Sing </td><td> saaksin </td><td> - </td> <td> - </td> <td> - </td> </tr><tr><td> saama </td><td> Ine </td><td> - </td> <td> saamas </td><td> - </td> <td> - </td> </tr><tr><td> saama </td><td> Cnd;Past </td><td> - </td> <td> saanuks </td><td> - </td> <td> - </td> </tr><tr><td> olema </td><td> Ind;Past;Sing </td><td> olin </td><td> - </td> <td> oli </td><td> olidki </td></tr><tr><td> olema </td><td> Ind;Pres;Sing </td><td> olen </td><td> - </td> <td> on </td><td> oled </td></tr><tr><td> olema </td><td> Cnd;Pres </td><td> - </td> <td> oleks </td><td> - </td> <td> - </td> </tr><tr><td> olema </td><td> Ind;Plur;Pres </td><td> olemegi </td><td> - </td> <td> on </td><td> olete </td></tr><tr><td> olema </td><td> Ind;Pres </td><td> - </td> <td> pole </td><td> - </td> <td> - </td> </tr><tr><td> olema </td><td> Ind;Past </td><td> - </td> <td> polnud </td><td> - </td> <td> - </td> </tr><tr><td> olema </td><td> Ind;Past;Plur </td><td> olime </td><td> - </td> <td> olid </td><td> - </td> </tr><tr><td> olema </td><td> Ine </td><td> - </td> <td> olemas </td><td> - </td> <td> - </td> </tr><tr><td> olema </td><td>  </td><td> - </td> <td> olla </td><td> - </td> <td> - </td> </tr><tr><td> olema </td><td> Imp;Pres;Sing </td><td> - </td> <td> olgu </td><td> - </td> <td> ole </td></tr><tr><td> olema </td><td> Pres;Qot </td><td> - </td> <td> olevat </td><td> - </td> <td> - </td> </tr><tr><td> olema </td><td> Past </td><td> - </td> <td> olnud </td><td> - </td> <td> - </td> </tr><tr><td> olema </td><td> Imp;Plur;Pres </td><td> - </td> <td> - </td> <td> olgu </td><td> olge </td></tr><tr><td> olema </td><td> Cnd;Past </td><td> - </td> <td> olnuks </td><td> - </td> <td> - </td> </tr><tr><td> olema </td><td> Cnd;Plur;Pres </td><td> - </td> <td> - </td> <td> oleksid </td><td> - </td> </tr><tr><td> olema </td><td> Ill </td><td> - </td> <td> olema </td><td> - </td> <td> - </td> </tr><tr><td> olema </td><td> Abe </td><td> - </td> <td> olemata </td><td> - </td> <td> - </td> </tr><tr><td> tegema </td><td> Ind;Past;Sing </td><td> tegin </td><td> - </td> <td> tegi </td><td> tegid </td></tr><tr><td> tegema </td><td> Ind;Past;Plur </td><td> tegime </td><td> - </td> <td> tegid </td><td> tegite </td></tr><tr><td> tegema </td><td>  </td><td> - </td> <td> teha </td><td> - </td> <td> - </td> </tr><tr><td> tegema </td><td> Ind;Pres;Sing </td><td> teengi </td><td> - </td> <td> teeb </td><td> teed </td></tr><tr><td> tegema </td><td> Past </td><td> - </td> <td> tehtud </td><td> - </td> <td> - </td> </tr><tr><td> tegema </td><td> Imp;Pres;Sing </td><td> - </td> <td> - </td> <td> - </td> <td> tee </td></tr><tr><td> tegema </td><td> Ill </td><td> - </td> <td> tegema </td><td> - </td> <td> - </td> </tr><tr><td> tegema </td><td> Ind;Past </td><td> - </td> <td> tehti </td><td> - </td> <td> - </td> </tr><tr><td> tegema </td><td> Ind;Pres </td><td> - </td> <td> tehakse </td><td> - </td> <td> - </td> </tr><tr><td> tegema </td><td> Cnd;Pres </td><td> - </td> <td> teeks </td><td> - </td> <td> - </td> </tr><tr><td> tegema </td><td> Ind;Plur;Pres </td><td> teeme </td><td> - </td> <td> teevad </td><td> teete </td></tr><tr><td> tegema </td><td> Ine </td><td> - </td> <td> tegemas </td><td> - </td> <td> - </td> </tr><tr><td> tegema </td><td> Imp;Plur;Pres </td><td> - </td> <td> - </td> <td> tehku </td><td> tehke </td></tr><tr><td> tegema </td><td> Abe </td><td> - </td> <td> tegemata </td><td> - </td> <td> - </td> </tr><tr><td> tegema </td><td> Ela </td><td> - </td> <td> tegemast </td><td> - </td> <td> - </td> </tr><tr><td> tegema </td><td> Cnd;Plur;Pres </td><td> teeksime </td><td> - </td> <td> teeksid </td><td> - </td> </tr><tr><td> tegema </td><td> Imp;Pres </td><td> - </td> <td> tehtagu </td><td> - </td> <td> - </td> </tr><tr><td> tulema </td><td> Cnd;Pres </td><td> - </td> <td> tuleks </td><td> - </td> <td> - </td> </tr><tr><td> tulema </td><td> Abe </td><td> - </td> <td> tulemata </td><td> - </td> <td> - </td> </tr><tr><td> tulema </td><td>  </td><td> - </td> <td> tulla </td><td> - </td> <td> - </td> </tr><tr><td> tulema </td><td> Imp;Plur;Pres </td><td> tulgem </td><td> - </td> <td> - </td> <td> tulge </td></tr><tr><td> tulema </td><td> Ind;Pres;Sing </td><td> tulen </td><td> - </td> <td> tuleb </td><td> tuled </td></tr><tr><td> tulema </td><td> Ill </td><td> - </td> <td> tulema </td><td> - </td> <td> - </td> </tr><tr><td> tulema </td><td> Ind;Pres </td><td> - </td> <td> tule </td><td> - </td> <td> - </td> </tr><tr><td> tulema </td><td> Ind;Past;Sing </td><td> tulin </td><td> - </td> <td> tuli </td><td> tulid </td></tr><tr><td> tulema </td><td> Ind;Past;Plur </td><td> tulime </td><td> - </td> <td> tulid </td><td> - </td> </tr><tr><td> tulema </td><td> Ind;Past </td><td> - </td> <td> tulnud </td><td> - </td> <td> - </td> </tr><tr><td> tulema </td><td> Past </td><td> - </td> <td> tulnud </td><td> - </td> <td> - </td> </tr><tr><td> tulema </td><td> Ind;Plur;Pres </td><td> tuleme </td><td> - </td> <td> tulevad </td><td> tulete </td></tr><tr><td> tulema </td><td> Imp;Pres;Sing </td><td> - </td> <td> - </td> <td> - </td> <td> tule </td></tr><tr><td> tulema </td><td> Cnd;Past </td><td> - </td> <td> tulnuks </td><td> - </td> <td> - </td> </tr><tr><td> tulema </td><td> Cnd;Pres;Sing </td><td> tuleksin </td><td> - </td> <td> - </td> <td> - </td> </tr><tr><td> tulema </td><td> Ine </td><td> - </td> <td> tulemas </td><td> - </td> <td> - </td> </tr><tr><td> tulema </td><td> Pres;Qot </td><td> - </td> <td> tulevat </td><td> - </td> <td> - </td> </tr><tr><td> tulema </td><td> Ela </td><td> - </td> <td> tulemast </td><td> - </td> <td> - </td> </tr><tr><td> tulema </td><td> Cnd;Plur;Pres </td><td> - </td> <td> - </td> <td> tuleksid </td><td> - </td> </tr><tr><td> ütlema </td><td> Ind;Past </td><td> - </td> <td> öeldi </td><td> - </td> <td> - </td> </tr><tr><td> ütlema </td><td> Imp;Plur;Pres </td><td> - </td> <td> - </td> <td> öelgu </td><td> öelge </td></tr><tr><td> ütlema </td><td> Ind;Past;Sing </td><td> ütlesingi </td><td> - </td> <td> ütles </td><td> ütlesid </td></tr><tr><td> ütlema </td><td> Ind;Pres;Sing </td><td> ütlen </td><td> - </td> <td> ütleb </td><td> ütled </td></tr><tr><td> ütlema </td><td>  </td><td> - </td> <td> öelda </td><td> - </td> <td> - </td> </tr><tr><td> ütlema </td><td> Past </td><td> - </td> <td> öelnud </td><td> - </td> <td> - </td> </tr><tr><td> ütlema </td><td> Ind;Pres </td><td> - </td> <td> öeldakse </td><td> - </td> <td> - </td> </tr><tr><td> ütlema </td><td> Cnd;Pres </td><td> - </td> <td> ütleks </td><td> - </td> <td> - </td> </tr><tr><td> ütlema </td><td> Ind;Past;Plur </td><td> - </td> <td> - </td> <td> ütlesid </td><td> ütlesite </td></tr><tr><td> ütlema </td><td> Ind;Plur;Pres </td><td> ütleme </td><td> - </td> <td> ütlevad </td><td> - </td> </tr><tr><td> ütlema </td><td> Imp;Pres;Sing </td><td> - </td> <td> - </td> <td> - </td> <td> ütle </td></tr><tr><td> ütlema </td><td> Ill </td><td> - </td> <td> ütlema </td><td> - </td> <td> - </td> </tr><tr><td> ütlema </td><td> Cnd;Pres;Sing </td><td> ütleksin </td><td> - </td> <td> - </td> <td> - </td> </tr><tr><td> ütlema </td><td> Pres;Qot </td><td> - </td> <td> öeldavat </td><td> - </td> <td> - </td> </tr><tr><td> minema </td><td>  </td><td> - </td> <td> minna </td><td> - </td> <td> - </td> </tr><tr><td> minema </td><td> Ind;Past;Sing </td><td> läksin </td><td> - </td> <td> läks </td><td> läksid </td></tr><tr><td> minema </td><td> Ill </td><td> - </td> <td> minema </td><td> - </td> <td> - </td> </tr><tr><td> minema </td><td> Ind;Pres;Sing </td><td> lähen </td><td> - </td> <td> läheb </td><td> lähed </td></tr><tr><td> minema </td><td> Ind;Plur;Pres </td><td> lähmegi </td><td> - </td> <td> lähevad </td><td> lähete </td></tr><tr><td> minema </td><td> Imp;Pres;Sing </td><td> - </td> <td> - </td> <td> - </td> <td> mine </td></tr><tr><td> minema </td><td> Ind;Past </td><td> - </td> <td> mindi </td><td> - </td> <td> - </td> </tr><tr><td> minema </td><td> Ind;Past;Plur </td><td> läksime </td><td> - </td> <td> läksid </td><td> läksite </td></tr><tr><td> minema </td><td> Past </td><td> - </td> <td> läinud </td><td> - </td> <td> - </td> </tr><tr><td> minema </td><td> Imp;Plur;Pres </td><td> - </td> <td> - </td> <td> - </td> <td> minge </td></tr><tr><td> minema </td><td> Ind;Pres </td><td> - </td> <td> minnakse </td><td> - </td> <td> - </td> </tr><tr><td> minema </td><td> Cnd;Pres </td><td> - </td> <td> läheks </td><td> - </td> <td> - </td> </tr><tr><td> minema </td><td> All </td><td> - </td> <td> minema </td><td> - </td> <td> - </td> </tr><tr><td> minema </td><td> Abe </td><td> - </td> <td> minemata </td><td> - </td> <td> - </td> </tr><tr><td> minema </td><td> Ine </td><td> - </td> <td> minemas </td><td> - </td> <td> - </td> </tr><tr><td> võtma </td><td>  </td><td> - </td> <td> võtta </td><td> - </td> <td> - </td> </tr><tr><td> võtma </td><td> Ind;Past;Plur </td><td> võtsime </td><td> - </td> <td> võtsid </td><td> - </td> </tr><tr><td> võtma </td><td> Ill </td><td> - </td> <td> võtma </td><td> - </td> <td> - </td> </tr><tr><td> võtma </td><td> Past </td><td> - </td> <td> võtnud </td><td> - </td> <td> - </td> </tr><tr><td> võtma </td><td> Ind;Past </td><td> - </td> <td> võeti </td><td> - </td> <td> - </td> </tr><tr><td> võtma </td><td> Ind;Past;Sing </td><td> võtsin </td><td> - </td> <td> võttis </td><td> võtsid </td></tr><tr><td> võtma </td><td> Ind;Plur;Pres </td><td> võtame </td><td> - </td> <td> võtavad </td><td> - </td> </tr><tr><td> võtma </td><td> Ind;Pres </td><td> - </td> <td> võetakse </td><td> - </td> <td> - </td> </tr><tr><td> võtma </td><td> Ind;Pres;Sing </td><td> võtan </td><td> - </td> <td> võtab </td><td> võtad </td></tr><tr><td> võtma </td><td> Imp;Pres;Sing </td><td> - </td> <td> - </td> <td> - </td> <td> võta </td></tr><tr><td> võtma </td><td> Imp;Plur;Pres </td><td> võtkem </td><td> - </td> <td> - </td> <td> võtke </td></tr><tr><td> võtma </td><td> Cnd;Pres </td><td> - </td> <td> võtaks </td><td> - </td> <td> - </td> </tr><tr><td> võtma </td><td> Ine </td><td> - </td> <td> võtmas </td><td> - </td> <td> - </td> </tr><tr><td> võtma </td><td> Cnd;Pres;Sing </td><td> võtaksin </td><td> - </td> <td> - </td> <td> - </td> </tr><tr><td> võtma </td><td> Abe </td><td> - </td> <td> võtmata </td><td> - </td> <td> - </td> </tr><tr><td> võtma </td><td> Ela </td><td> - </td> <td> võtmast </td><td> - </td> <td> - </td> </tr><tr><td> võtma </td><td> Imp;Pres </td><td> - </td> <td> võetagu </td><td> - </td> <td> - </td> </tr><tr><td> jääma </td><td> Past </td><td> - </td> <td> jäänud </td><td> - </td> <td> - </td> </tr><tr><td> jääma </td><td> Ind;Pres;Sing </td><td> jään </td><td> - </td> <td> jääb </td><td> - </td> </tr><tr><td> jääma </td><td>  </td><td> - </td> <td> jääda </td><td> - </td> <td> - </td> </tr><tr><td> jääma </td><td> Ind;Past;Sing </td><td> jäin </td><td> - </td> <td> jäi </td><td> jäid </td></tr><tr><td> jääma </td><td> Ind;Plur;Pres </td><td> jääme </td><td> - </td> <td> jäävad </td><td> - </td> </tr><tr><td> jääma </td><td> Ind;Past </td><td> - </td> <td> jäänud </td><td> - </td> <td> - </td> </tr><tr><td> jääma </td><td> Ind;Past;Plur </td><td> jäime </td><td> - </td> <td> jäid </td><td> - </td> </tr><tr><td> jääma </td><td> Ind;Pres </td><td> - </td> <td> jää </td><td> - </td> <td> - </td> </tr><tr><td> jääma </td><td> Cnd;Pres </td><td> - </td> <td> jääks </td><td> - </td> <td> - </td> </tr><tr><td> jääma </td><td> Imp;Plur;Pres </td><td> - </td> <td> - </td> <td> jäägu </td><td> - </td> </tr><tr><td> jääma </td><td> Ill </td><td> - </td> <td> jääma </td><td> - </td> <td> - </td> </tr><tr><td> jääma </td><td> Cnd;Plur;Pres </td><td> jääksime </td><td> - </td> <td> jääksid </td><td> - </td> </tr><tr><td> jääma </td><td> Imp;Pres;Sing </td><td> - </td> <td> jäägu </td><td> - </td> <td> - </td> </tr><tr><td> hakkama </td><td> Ind;Past;Plur </td><td> hakkasime </td><td> - </td> <td> hakkasid </td><td> - </td> </tr><tr><td> hakkama </td><td>  </td><td> - </td> <td> hakata </td><td> - </td> <td> - </td> </tr><tr><td> hakkama </td><td> Ind;Past;Sing </td><td> hakkasin </td><td> - </td> <td> hakkas </td><td> - </td> </tr><tr><td> hakkama </td><td> Ind;Plur;Pres </td><td> hakkame </td><td> - </td> <td> hakkavad </td><td> hakkate </td></tr><tr><td> hakkama </td><td> Ind;Pres;Sing </td><td> hakkan </td><td> - </td> <td> hakkab </td><td> hakkad </td></tr><tr><td> hakkama </td><td> Ill </td><td> - </td> <td> hakkama </td><td> - </td> <td> - </td> </tr><tr><td> hakkama </td><td> Past </td><td> - </td> <td> hakanud </td><td> - </td> <td> - </td> </tr><tr><td> hakkama </td><td> Ind;Pres </td><td> - </td> <td> hakatakse </td><td> - </td> <td> - </td> </tr><tr><td> hakkama </td><td> Ind;Past </td><td> - </td> <td> hakati </td><td> - </td> <td> - </td> </tr><tr><td> hakkama </td><td> Cnd;Pres </td><td> - </td> <td> hakkaks </td><td> - </td> <td> - </td> </tr><tr><td> hakkama </td><td> Cnd;Pres;Sing </td><td> hakkaksin </td><td> - </td> <td> - </td> <td> hakkaksid </td></tr><tr><td> hakkama </td><td> Imp;Pres;Sing </td><td> - </td> <td> - </td> <td> - </td> <td> hakka </td></tr><tr><td> andma </td><td> Ind;Past;Plur </td><td> - </td> <td> - </td> <td> andsid </td><td> - </td> </tr><tr><td> andma </td><td> Past </td><td> - </td> <td> andnud </td><td> - </td> <td> - </td> </tr><tr><td> andma </td><td>  </td><td> - </td> <td> anda </td><td> - </td> <td> - </td> </tr><tr><td> andma </td><td> Ind;Pres;Sing </td><td> annan </td><td> - </td> <td> annab </td><td> - </td> </tr><tr><td> andma </td><td> Ind;Past </td><td> - </td> <td> anti </td><td> - </td> <td> - </td> </tr><tr><td> andma </td><td> Imp;Pres;Sing </td><td> - </td> <td> - </td> <td> - </td> <td> anna </td></tr><tr><td> andma </td><td> Ind;Plur;Pres </td><td> anname </td><td> - </td> <td> annavad </td><td> annate </td></tr><tr><td> andma </td><td> Ind;Pres </td><td> - </td> <td> anna </td><td> - </td> <td> - </td> </tr><tr><td> andma </td><td> Ind;Past;Sing </td><td> andsin </td><td> - </td> <td> andis </td><td> - </td> </tr><tr><td> andma </td><td> Ill </td><td> - </td> <td> andma </td><td> - </td> <td> - </td> </tr><tr><td> andma </td><td> Cnd;Pres </td><td> - </td> <td> annaks </td><td> - </td> <td> - </td> </tr><tr><td> andma </td><td> Imp;Plur;Pres </td><td> andkem </td><td> - </td> <td> andku </td><td> andke </td></tr><tr><td> andma </td><td> Ine </td><td> - </td> <td> andmas </td><td> - </td> <td> - </td> </tr><tr><td> andma </td><td> Cnd;Plur;Pres </td><td> - </td> <td> - </td> <td> annaksid </td><td> - </td> </tr><tr><td> teadma </td><td> Ind;Pres;Sing </td><td> tean </td><td> - </td> <td> teab </td><td> tead </td></tr><tr><td> teadma </td><td>  </td><td> - </td> <td> teada </td><td> - </td> <td> - </td> </tr><tr><td> teadma </td><td> Ind;Pres </td><td> - </td> <td> teagi </td><td> - </td> <td> - </td> </tr><tr><td> teadma </td><td> Ind;Plur;Pres </td><td> teame </td><td> - </td> <td> teavad </td><td> teate </td></tr><tr><td> teadma </td><td> Ind;Past </td><td> - </td> <td> teadnud </td><td> - </td> <td> - </td> </tr><tr><td> teadma </td><td> Ill </td><td> - </td> <td> teadma </td><td> - </td> <td> - </td> </tr><tr><td> teadma </td><td> Abe </td><td> - </td> <td> teadmata </td><td> - </td> <td> - </td> </tr><tr><td> teadma </td><td> Ind;Past;Plur </td><td> teadsime </td><td> - </td> <td> teadsid </td><td> teadsite </td></tr><tr><td> teadma </td><td> Imp;Pres;Sing </td><td> - </td> <td> - </td> <td> - </td> <td> tea </td></tr><tr><td> teadma </td><td> Ind;Past;Sing </td><td> teadsin </td><td> - </td> <td> teadis </td><td> - </td> </tr><tr><td> teadma </td><td> Pres;Qot </td><td> - </td> <td> teadvat </td><td> - </td> <td> - </td> </tr><tr><td> teadma </td><td> Cnd;Pres </td><td> - </td> <td> teaks </td><td> - </td> <td> - </td> </tr><tr><td> teadma </td><td> Cnd;Pres;Sing </td><td> teaksin </td><td> - </td> <td> - </td> <td> - </td> </tr><tr><td> teadma </td><td> Imp;Plur;Pres </td><td> teadkem </td><td> - </td> <td> - </td> <td> - </td> </tr><tr><td> nägema </td><td>  </td><td> - </td> <td> näha </td><td> - </td> <td> - </td> </tr><tr><td> nägema </td><td> Past </td><td> - </td> <td> näinud </td><td> - </td> <td> - </td> </tr><tr><td> nägema </td><td> Ind;Past;Sing </td><td> nägin </td><td> - </td> <td> nägi </td><td> nägid </td></tr><tr><td> nägema </td><td> Ind;Past;Plur </td><td> nägime </td><td> - </td> <td> nägid </td><td> nägite </td></tr><tr><td> nägema </td><td> Ind;Pres;Sing </td><td> näen </td><td> - </td> <td> näeb </td><td> näed </td></tr><tr><td> nägema </td><td> Ind;Plur;Pres </td><td> näeme </td><td> - </td> <td> näevad </td><td> näete </td></tr><tr><td> nägema </td><td> Ind;Pres </td><td> - </td> <td> näe </td><td> - </td> <td> - </td> </tr><tr><td> nägema </td><td> Cnd;Pres;Sing </td><td> näeksin </td><td> - </td> <td> - </td> <td> näeksid </td></tr><tr><td> nägema </td><td> Imp;Pres;Sing </td><td> - </td> <td> - </td> <td> - </td> <td> näe </td></tr><tr><td> nägema </td><td> Ill </td><td> - </td> <td> nägema </td><td> - </td> <td> - </td> </tr><tr><td> nägema </td><td> Ind;Past </td><td> - </td> <td> näinud </td><td> - </td> <td> - </td> </tr><tr><td> nägema </td><td> Cnd;Pres </td><td> - </td> <td> näeks </td><td> - </td> <td> - </td> </tr><tr><td> nägema </td><td> Cnd;Plur;Pres </td><td> - </td> <td> - </td> <td> näeksid </td><td> näeksite </td></tr><tr><td> nägema </td><td> Abe </td><td> - </td> <td> nägemata </td><td> - </td> <td> - </td> </tr><tr><td> leidma </td><td> Ind;Past;Plur </td><td> leidsime </td><td> - </td> <td> leidsid </td><td> - </td> </tr><tr><td> leidma </td><td> Ind;Pres;Sing </td><td> leian </td><td> - </td> <td> leiab </td><td> leiad </td></tr><tr><td> leidma </td><td> Ind;Pres </td><td> - </td> <td> leia </td><td> - </td> <td> - </td> </tr><tr><td> leidma </td><td> Ind;Past </td><td> - </td> <td> leiti </td><td> - </td> <td> - </td> </tr><tr><td> leidma </td><td>  </td><td> - </td> <td> leida </td><td> - </td> <td> - </td> </tr><tr><td> leidma </td><td> Past </td><td> - </td> <td> leidnud </td><td> - </td> <td> - </td> </tr><tr><td> leidma </td><td> Ind;Plur;Pres </td><td> leiame </td><td> - </td> <td> leiavad </td><td> leiate </td></tr><tr><td> leidma </td><td> Ind;Past;Sing </td><td> leidsin </td><td> - </td> <td> leidis </td><td> leidsid </td></tr><tr><td> leidma </td><td> Cnd;Plur;Pres </td><td> - </td> <td> - </td> <td> leiaksid </td><td> - </td> </tr><tr><td> leidma </td><td> Ill </td><td> - </td> <td> leidma </td><td> - </td> <td> - </td> </tr><tr><td> leidma </td><td> Cnd;Pres </td><td> - </td> <td> leiaks </td><td> - </td> <td> - </td> </tr><tr><td> leidma </td><td> Abe </td><td> - </td> <td> leidmata </td><td> - </td> <td> - </td> </tr><tr><td> leidma </td><td> Tra </td><td> - </td> <td> leidmaks </td><td> - </td> <td> - </td> </tr><tr><td> pidama </td><td> Ind;Plur;Pres </td><td> peame </td><td> - </td> <td> peavad </td><td> peate </td></tr><tr><td> pidama </td><td> Ind;Past;Sing </td><td> pidasin </td><td> - </td> <td> pidas </td><td> - </td> </tr><tr><td> pidama </td><td> Ind;Pres;Sing </td><td> pean </td><td> - </td> <td> peab </td><td> pead </td></tr><tr><td> pidama </td><td>  </td><td> - </td> <td> pidada </td><td> - </td> <td> - </td> </tr><tr><td> pidama </td><td> Ind;Past;Plur </td><td> pidasime </td><td> - </td> <td> pidasid </td><td> - </td> </tr><tr><td> pidama </td><td> Ind;Past </td><td> - </td> <td> peeti </td><td> - </td> <td> - </td> </tr><tr><td> pidama </td><td> Ind;Pres </td><td> - </td> <td> peetakse </td><td> - </td> <td> - </td> </tr><tr><td> pidama </td><td> Imp;Pres;Sing </td><td> - </td> <td> - </td> <td> - </td> <td> pea </td></tr><tr><td> pidama </td><td> Past </td><td> - </td> <td> pidanud </td><td> - </td> <td> - </td> </tr><tr><td> pidama </td><td> Ill </td><td> - </td> <td> pidama </td><td> - </td> <td> - </td> </tr><tr><td> pidama </td><td> Cnd;Pres </td><td> - </td> <td> peaks </td><td> - </td> <td> - </td> </tr><tr><td> pidama </td><td> Imp;Plur;Pres </td><td> - </td> <td> - </td> <td> - </td> <td> pidage </td></tr><tr><td> pidama </td><td> Abe </td><td> - </td> <td> pidamata </td><td> - </td> <td> - </td> </tr><tr><td> pidama </td><td> Ela </td><td> - </td> <td> pidamast </td><td> - </td> <td> - </td> </tr><tr><td> tahtma </td><td> Cnd;Pres </td><td> - </td> <td> tahaks </td><td> - </td> <td> - </td> </tr><tr><td> tahtma </td><td> Ind;Past;Sing </td><td> tahtsin </td><td> - </td> <td> tahtis </td><td> - </td> </tr><tr><td> tahtma </td><td> Cnd;Pres;Sing </td><td> tahaksin </td><td> - </td> <td> - </td> <td> - </td> </tr><tr><td> tahtma </td><td> Ind;Pres;Sing </td><td> tahan </td><td> - </td> <td> tahab </td><td> tahad </td></tr><tr><td> tahtma </td><td> Past </td><td> - </td> <td> tahtnud </td><td> - </td> <td> - </td> </tr><tr><td> tahtma </td><td> Ind;Past </td><td> - </td> <td> tahtnud </td><td> - </td> <td> - </td> </tr><tr><td> tahtma </td><td> Ind;Pres </td><td> - </td> <td> taha </td><td> - </td> <td> - </td> </tr><tr><td> tahtma </td><td> Cnd;Plur;Pres </td><td> tahaksime </td><td> - </td> <td> tahaksid </td><td> tahaksite </td></tr><tr><td> tahtma </td><td> Ind;Past;Plur </td><td> tahtsime </td><td> - </td> <td> tahtsid </td><td> tahtsite </td></tr><tr><td> tahtma </td><td> Ind;Plur;Pres </td><td> tahame </td><td> - </td> <td> tahavad </td><td> tahate </td></tr><tr><td> tahtma </td><td> Cnd;Past </td><td> - </td> <td> tahtnuks </td><td> - </td> <td> - </td> </tr><tr><td> tahtma </td><td>  </td><td> - </td> <td> tahta </td><td> - </td> <td> - </td> </tr><tr><td> tahtma </td><td> Abe </td><td> - </td> <td> tahtmata </td><td> - </td> <td> - </td> </tr><tr><td> rääkima </td><td> Ind;Plur;Pres </td><td> räägime </td><td> - </td> <td> räägivad </td><td> räägite </td></tr><tr><td> rääkima </td><td> Ind;Past;Plur </td><td> rääkisime </td><td> - </td> <td> rääkisid </td><td> - </td> </tr><tr><td> rääkima </td><td>  </td><td> - </td> <td> rääkida </td><td> - </td> <td> - </td> </tr><tr><td> rääkima </td><td> Ind;Past;Sing </td><td> rääkisin </td><td> - </td> <td> rääkis </td><td> rääkisid </td></tr><tr><td> rääkima </td><td> Ind;Pres;Sing </td><td> räägin </td><td> - </td> <td> räägib </td><td> räägid </td></tr><tr><td> rääkima </td><td> Ind;Past </td><td> - </td> <td> rääkinud </td><td> - </td> <td> - </td> </tr><tr><td> rääkima </td><td> Ind;Pres </td><td> - </td> <td> räägitakse </td><td> - </td> <td> - </td> </tr><tr><td> rääkima </td><td> Ill </td><td> - </td> <td> rääkima </td><td> - </td> <td> - </td> </tr><tr><td> rääkima </td><td> Abe </td><td> - </td> <td> rääkimata </td><td> - </td> <td> - </td> </tr><tr><td> rääkima </td><td> Past </td><td> - </td> <td> rääkinud </td><td> - </td> <td> - </td> </tr><tr><td> rääkima </td><td> Pres;Qot </td><td> - </td> <td> räägitavat </td><td> - </td> <td> - </td> </tr><tr><td> rääkima </td><td> Imp;Plur;Pres </td><td> - </td> <td> - </td> <td> - </td> <td> rääkige </td></tr><tr><td> rääkima </td><td> Cnd;Past </td><td> - </td> <td> rääkinuks </td><td> - </td> <td> - </td> </tr><tr><td> rääkima </td><td> Tra </td><td> - </td> <td> rääkimaks </td><td> - </td> <td> - </td> </tr><tr><td> rääkima </td><td> Cnd;Pres </td><td> - </td> <td> räägitaks </td><td> - </td> <td> - </td> </tr><tr><td> rääkima </td><td> Imp;Pres </td><td> - </td> <td> räägitagu </td><td> - </td> <td> - </td> </tr><tr><td> rääkima </td><td> Cnd;Plur;Pres </td><td> - </td> <td> - </td> <td> räägiksid </td><td> - </td> </tr><tr><td> panema </td><td> Past </td><td> - </td> <td> pannud </td><td> - </td> <td> - </td> </tr><tr><td> panema </td><td>  </td><td> - </td> <td> pannes </td><td> - </td> <td> - </td> </tr><tr><td> panema </td><td> Ind;Past;Plur </td><td> - </td> <td> - </td> <td> panid </td><td> panite </td></tr><tr><td> panema </td><td> Ind;Pres;Sing </td><td> panen </td><td> - </td> <td> paneb </td><td> paned </td></tr><tr><td> panema </td><td> Ind;Pres </td><td> - </td> <td> panda </td><td> - </td> <td> - </td> </tr><tr><td> panema </td><td> Ind;Past </td><td> - </td> <td> pandi </td><td> - </td> <td> - </td> </tr><tr><td> panema </td><td> Ind;Past;Sing </td><td> panin </td><td> - </td> <td> pani </td><td> panid </td></tr><tr><td> panema </td><td> Ind;Plur;Pres </td><td> paneme </td><td> - </td> <td> panevad </td><td> - </td> </tr><tr><td> panema </td><td> Imp;Pres;Sing </td><td> - </td> <td> pangu </td><td> - </td> <td> pane </td></tr><tr><td> panema </td><td> Imp;Plur;Pres </td><td> - </td> <td> - </td> <td> - </td> <td> pange </td></tr><tr><td> panema </td><td> Cnd;Plur;Pres </td><td> - </td> <td> - </td> <td> paneksid </td><td> - </td> </tr><tr><td> panema </td><td> Ill </td><td> - </td> <td> panema </td><td> - </td> <td> - </td> </tr><tr><td> panema </td><td> Abe </td><td> - </td> <td> panemata </td><td> - </td> <td> - </td> </tr><tr><td> panema </td><td> Cnd;Pres </td><td> - </td> <td> paneks </td><td> - </td> <td> - </td> </tr><tr><td> panema </td><td> Ine </td><td> - </td> <td> panemas </td><td> - </td> <td> - </td> </tr><tr><td> panema </td><td> Cnd;Pres;Sing </td><td> paneksin </td><td> - </td> <td> - </td> <td> - </td> </tr><tr><td> käima </td><td> Ind;Pres;Sing </td><td> käin </td><td> - </td> <td> käib </td><td> käid </td></tr><tr><td> käima </td><td> Ill </td><td> - </td> <td> käima </td><td> - </td> <td> - </td> </tr><tr><td> käima </td><td> Past </td><td> - </td> <td> käinud </td><td> - </td> <td> - </td> </tr><tr><td> käima </td><td> Ind;Past;Sing </td><td> käisin </td><td> - </td> <td> käis </td><td> käisid </td></tr><tr><td> käima </td><td> Imp;Pres;Sing </td><td> - </td> <td> - </td> <td> - </td> <td> käi </td></tr><tr><td> käima </td><td> Ind;Past;Plur </td><td> käisime </td><td> - </td> <td> käisid </td><td> käisite </td></tr><tr><td> käima </td><td>  </td><td> - </td> <td> käia </td><td> - </td> <td> - </td> </tr><tr><td> käima </td><td> Ind;Plur;Pres </td><td> käime </td><td> - </td> <td> käivad </td><td> käite </td></tr><tr><td> käima </td><td> Ind;Pres </td><td> - </td> <td> käi </td><td> - </td> <td> - </td> </tr><tr><td> käima </td><td> Cnd;Pres </td><td> - </td> <td> köidaks </td><td> - </td> <td> - </td> </tr><tr><td> käima </td><td> Ind;Past </td><td> - </td> <td> käinud </td><td> - </td> <td> - </td> </tr><tr><td> käima </td><td> Imp;Plur;Pres </td><td> - </td> <td> - </td> <td> käigu </td><td> käige </td></tr><tr><td> käima </td><td> Ine </td><td> - </td> <td> käimas </td><td> - </td> <td> - </td> </tr><tr><td> kasutama </td><td>  </td><td> - </td> <td> kasutada </td><td> - </td> <td> - </td> </tr><tr><td> kasutama </td><td> Past </td><td> - </td> <td> kasutatud </td><td> - </td> <td> - </td> </tr><tr><td> kasutama </td><td> Ind;Plur;Pres </td><td> kasutame </td><td> - </td> <td> kasutavad </td><td> - </td> </tr><tr><td> kasutama </td><td> Ind;Pres </td><td> - </td> <td> kasutatakse </td><td> - </td> <td> - </td> </tr><tr><td> kasutama </td><td> Ind;Past;Plur </td><td> - </td> <td> - </td> <td> kasutasid </td><td> - </td> </tr><tr><td> kasutama </td><td> Ind;Pres;Sing </td><td> kasutan </td><td> - </td> <td> kasutab </td><td> kasutad </td></tr><tr><td> kasutama </td><td> Ill </td><td> - </td> <td> kasutama </td><td> - </td> <td> - </td> </tr><tr><td> kasutama </td><td> Ind;Past </td><td> - </td> <td> kasutati </td><td> - </td> <td> - </td> </tr><tr><td> kasutama </td><td> Cnd;Pres </td><td> - </td> <td> kasutaks </td><td> - </td> <td> - </td> </tr><tr><td> kasutama </td><td> Imp;Pres;Sing </td><td> - </td> <td> - </td> <td> - </td> <td> kasuta </td></tr><tr><td> kasutama </td><td> Ind;Past;Sing </td><td> - </td> <td> - </td> <td> kasutas </td><td> - </td> </tr><tr><td> kasutama </td><td> Imp;Plur;Pres </td><td> - </td> <td> - </td> <td> - </td> <td> kasutage </td></tr><tr><td> kasutama </td><td> Ela </td><td> - </td> <td> kasutamast </td><td> - </td> <td> - </td> </tr><tr><td> kasutama </td><td> Cnd;Past </td><td> - </td> <td> kasutanuks </td><td> - </td> <td> - </td> </tr><tr><td> kasutama </td><td> Abe </td><td> - </td> <td> kasutamata </td><td> - </td> <td> - </td> </tr><tr><td> jõudma </td><td>  </td><td> - </td> <td> jõudes </td><td> - </td> <td> - </td> </tr><tr><td> jõudma </td><td> Ind;Past;Sing </td><td> jõudsin </td><td> - </td> <td> jõudis </td><td> jõudsid </td></tr><tr><td> jõudma </td><td> Ind;Past;Plur </td><td> jõudsime </td><td> - </td> <td> jõudsid </td><td> - </td> </tr><tr><td> jõudma </td><td> Past </td><td> - </td> <td> jõutud </td><td> - </td> <td> - </td> </tr><tr><td> jõudma </td><td> Ind;Pres;Sing </td><td> jõuan </td><td> - </td> <td> jõuab </td><td> jõuad </td></tr><tr><td> jõudma </td><td> Ind;Pres </td><td> - </td> <td> jõua </td><td> - </td> <td> - </td> </tr><tr><td> jõudma </td><td> Ill </td><td> - </td> <td> jõudma </td><td> - </td> <td> - </td> </tr><tr><td> jõudma </td><td> Ind;Past </td><td> - </td> <td> jõuti </td><td> - </td> <td> - </td> </tr><tr><td> jõudma </td><td> Cnd;Past </td><td> - </td> <td> jõudnuks </td><td> - </td> <td> - </td> </tr><tr><td> jõudma </td><td> Ind;Plur;Pres </td><td> jõuame </td><td> - </td> <td> jõuavad </td><td> - </td> </tr><tr><td> jõudma </td><td> Ine </td><td> - </td> <td> jõudmas </td><td> - </td> <td> - </td> </tr><tr><td> jõudma </td><td> Abe </td><td> - </td> <td> jõudmata </td><td> - </td> <td> - </td> </tr><tr><td> jõudma </td><td> Tra </td><td> - </td> <td> jõudmaks </td><td> - </td> <td> - </td> </tr><tr><td> vaatama </td><td> Ind;Past;Sing </td><td> vaatasin </td><td> - </td> <td> vaatas </td><td> - </td> </tr><tr><td> vaatama </td><td> Ill </td><td> - </td> <td> vaatama </td><td> - </td> <td> - </td> </tr><tr><td> vaatama </td><td> Ind;Pres;Sing </td><td> vaatan </td><td> - </td> <td> vaatab </td><td> vaatad </td></tr><tr><td> vaatama </td><td>  </td><td> - </td> <td> vaadata </td><td> - </td> <td> - </td> </tr><tr><td> vaatama </td><td> Abe </td><td> - </td> <td> vaatamata </td><td> - </td> <td> - </td> </tr><tr><td> vaatama </td><td> Ind;Pres </td><td> - </td> <td> vaadatakse </td><td> - </td> <td> - </td> </tr><tr><td> vaatama </td><td> Ind;Plur;Pres </td><td> vaatame </td><td> - </td> <td> vaatavad </td><td> - </td> </tr><tr><td> vaatama </td><td> Ind;Past;Plur </td><td> vaatasime </td><td> - </td> <td> vaatasid </td><td> - </td> </tr><tr><td> vaatama </td><td> Past </td><td> - </td> <td> vaadanud </td><td> - </td> <td> - </td> </tr><tr><td> vaatama </td><td> Imp;Pres;Sing </td><td> - </td> <td> - </td> <td> - </td> <td> vaata </td></tr><tr><td> vaatama </td><td> Imp;Plur;Pres </td><td> - </td> <td> - </td> <td> - </td> <td> vaadake </td></tr><tr><td> vaatama </td><td> Cnd;Pres;Sing </td><td> vaataksin </td><td> - </td> <td> - </td> <td> - </td> </tr><tr><td> vaatama </td><td> Cnd;Pres </td><td> - </td> <td> vaataks </td><td> - </td> <td> - </td> </tr><tr><td> vaatama </td><td> Ine </td><td> - </td> <td> vaatamas </td><td> - </td> <td> - </td> </tr><tr><td> vaatama </td><td> Ind;Past </td><td> - </td> <td> vaadati </td><td> - </td> <td> - </td> </tr><tr><td> tooma </td><td>  </td><td> - </td> <td> tuua </td><td> - </td> <td> - </td> </tr><tr><td> tooma </td><td> Past </td><td> - </td> <td> toonud </td><td> - </td> <td> - </td> </tr><tr><td> tooma </td><td> Ind;Past;Sing </td><td> tõin </td><td> - </td> <td> tõi </td><td> tõid </td></tr><tr><td> tooma </td><td> Ind;Past </td><td> - </td> <td> toodi </td><td> - </td> <td> - </td> </tr><tr><td> tooma </td><td> Ind;Plur;Pres </td><td> toome </td><td> - </td> <td> toovad </td><td> - </td> </tr><tr><td> tooma </td><td> Ind;Pres;Sing </td><td> toon </td><td> - </td> <td> toob </td><td> - </td> </tr><tr><td> tooma </td><td> Ind;Pres </td><td> - </td> <td> tuuakse </td><td> - </td> <td> - </td> </tr><tr><td> tooma </td><td> Ill </td><td> - </td> <td> tooma </td><td> - </td> <td> - </td> </tr><tr><td> tooma </td><td> Ind;Past;Plur </td><td> tõime </td><td> - </td> <td> tõid </td><td> - </td> </tr><tr><td> tooma </td><td> Cnd;Pres </td><td> - </td> <td> tooks </td><td> - </td> <td> - </td> </tr><tr><td> tooma </td><td> Imp;Plur;Pres </td><td> - </td> <td> - </td> <td> - </td> <td> tooge </td></tr><tr><td> tooma </td><td> Imp;Pres;Sing </td><td> - </td> <td> - </td> <td> - </td> <td> too </td></tr><tr><td> arvama </td><td> Ind;Pres;Sing </td><td> arvan </td><td> - </td> <td> arvab </td><td> arvad </td></tr><tr><td> arvama </td><td> Past </td><td> - </td> <td> arvatud </td><td> - </td> <td> - </td> </tr><tr><td> arvama </td><td> Ind;Pres </td><td> - </td> <td> arvatakse </td><td> - </td> <td> - </td> </tr><tr><td> arvama </td><td> Ind;Plur;Pres </td><td> arvame </td><td> - </td> <td> arvavad </td><td> ar-va-te </td></tr><tr><td> arvama </td><td>  </td><td> - </td> <td> arvata </td><td> - </td> <td> - </td> </tr><tr><td> arvama </td><td> Imp;Plur;Pres </td><td> - </td> <td> - </td> <td> - </td> <td> arvake </td></tr><tr><td> arvama </td><td> Ind;Past;Plur </td><td> arvasime </td><td> - </td> <td> arvasid </td><td> - </td> </tr><tr><td> arvama </td><td> Ind;Past;Sing </td><td> arvasin </td><td> - </td> <td> arvas </td><td> - </td> </tr><tr><td> arvama </td><td> Ind;Past </td><td> - </td> <td> arvanud </td><td> - </td> <td> - </td> </tr><tr><td> arvama </td><td> Ill </td><td> - </td> <td> arvama </td><td> - </td> <td> - </td> </tr><tr><td> arvama </td><td> Cnd;Plur;Pres </td><td> - </td> <td> - </td> <td> arvaksid </td><td> - </td> </tr><tr><td> suutma </td><td> Ind;Past </td><td> - </td> <td> suutnud </td><td> - </td> <td> - </td> </tr><tr><td> suutma </td><td> Ind;Pres </td><td> - </td> <td> suuda </td><td> - </td> <td> - </td> </tr><tr><td> suutma </td><td> Ind;Plur;Pres </td><td> suudame </td><td> - </td> <td> suudavad </td><td> suudate </td></tr><tr><td> suutma </td><td> Ind;Past;Plur </td><td> suutsime </td><td> - </td> <td> suutsid </td><td> - </td> </tr><tr><td> suutma </td><td> Ind;Past;Sing </td><td> suutsin </td><td> - </td> <td> suutis </td><td> - </td> </tr><tr><td> suutma </td><td> Ind;Pres;Sing </td><td> suudan </td><td> - </td> <td> suudab </td><td> suudad </td></tr><tr><td> suutma </td><td> Cnd;Pres </td><td> - </td> <td> suudaks </td><td> - </td> <td> - </td> </tr><tr><td> suutma </td><td> Past </td><td> - </td> <td> suutnud </td><td> - </td> <td> - </td> </tr><tr><td> suutma </td><td> Cnd;Plur;Pres </td><td> suudaksime </td><td> - </td> <td> suudaksid </td><td> - </td> </tr><tr><td> suutma </td><td>  </td><td> - </td> <td> suuta </td><td> - </td> <td> - </td> </tr><tr><td> suutma </td><td> Ill </td><td> - </td> <td> suutma </td><td> - </td> <td> - </td> </tr><tr><td> suutma </td><td> Cnd;Past </td><td> - </td> <td> suutnuks </td><td> - </td> <td> - </td> </tr><tr><td> suutma </td><td> Abe </td><td> - </td> <td> suutmata </td><td> - </td> <td> - </td> </tr><tr><td> näitama </td><td> Ind;Pres;Sing </td><td> - </td> <td> - </td> <td> näitab </td><td> - </td> </tr><tr><td> näitama </td><td> Ind;Plur;Pres </td><td> näitame </td><td> - </td> <td> näitavad </td><td> - </td> </tr><tr><td> näitama </td><td> Past </td><td> - </td> <td> näidatud </td><td> - </td> <td> - </td> </tr><tr><td> näitama </td><td>  </td><td> - </td> <td> näidata </td><td> - </td> <td> - </td> </tr><tr><td> näitama </td><td> Ind;Past;Sing </td><td> - </td> <td> - </td> <td> näitas </td><td> - </td> </tr><tr><td> näitama </td><td> Ind;Pres </td><td> - </td> <td> näita </td><td> - </td> <td> - </td> </tr><tr><td> näitama </td><td> Ind;Past </td><td> - </td> <td> näidati </td><td> - </td> <td> - </td> </tr><tr><td> näitama </td><td> Ine </td><td> - </td> <td> näitamas </td><td> - </td> <td> - </td> </tr><tr><td> näitama </td><td> Ind;Past;Plur </td><td> - </td> <td> - </td> <td> näitasid </td><td> - </td> </tr><tr><td> näitama </td><td> Ill </td><td> - </td> <td> näitama </td><td> - </td> <td> - </td> </tr><tr><td> näitama </td><td> Tra </td><td> - </td> <td> näitamaks </td><td> - </td> <td> - </td> </tr><tr><td> näitama </td><td> Imp;Plur;Pres </td><td> - </td> <td> - </td> <td> - </td> <td> näidake </td></tr><tr><td> näitama </td><td> Cnd;Past </td><td> - </td> <td> näidanuks </td><td> - </td> <td> - </td> </tr><tr><td> näitama </td><td> Abe </td><td> - </td> <td> näitamata </td><td> - </td> <td> - </td> </tr><tr><td> näitama </td><td> Cnd;Plur;Pres </td><td> - </td> <td> - </td> <td> näitaksid </td><td> - </td> </tr><tr><td> tundma </td><td> Ill </td><td> - </td> <td> tundma </td><td> - </td> <td> - </td> </tr><tr><td> tundma </td><td> Ind;Past;Sing </td><td> tundsin </td><td> - </td> <td> tundis </td><td> tundsid </td></tr><tr><td> tundma </td><td>  </td><td> - </td> <td> tunda </td><td> - </td> <td> - </td> </tr><tr><td> tundma </td><td> Ind;Pres;Sing </td><td> tunnen </td><td> - </td> <td> tunneb </td><td> tunned </td></tr><tr><td> tundma </td><td> Ind;Pres </td><td> - </td> <td> tunne </td><td> - </td> <td> - </td> </tr><tr><td> tundma </td><td> Cnd;Plur;Pres </td><td> - </td> <td> - </td> <td> tunneksid </td><td> - </td> </tr><tr><td> tundma </td><td> Ind;Plur;Pres </td><td> tunneme </td><td> - </td> <td> tunnevad </td><td> tunnete </td></tr><tr><td> tundma </td><td> Ind;Past </td><td> - </td> <td> tundnud </td><td> - </td> <td> - </td> </tr><tr><td> tundma </td><td> Past </td><td> - </td> <td> tundnud </td><td> - </td> <td> - </td> </tr><tr><td> tundma </td><td> Ind;Past;Plur </td><td> - </td> <td> - </td> <td> tundsid </td><td> tundsite </td></tr><tr><td> tundma </td><td> Abe </td><td> - </td> <td> tundmata </td><td> - </td> <td> - </td> </tr><tr><td> tundma </td><td> Cnd;Pres </td><td> - </td> <td> tunneks </td><td> - </td> <td> - </td> </tr><tr><td> tundma </td><td> Imp;Plur;Pres </td><td> tundkem </td><td> - </td> <td> - </td> <td> tundke </td></tr><tr><td> tundma </td><td> Pres;Qot </td><td> - </td> <td> tundvat </td><td> - </td> <td> - </td> </tr><tr><td> muutuma </td><td> Ind;Past;Sing </td><td> muutusin </td><td> - </td> <td> muutus </td><td> - </td> </tr><tr><td> muutuma </td><td> Ind;Pres;Sing </td><td> muutun </td><td> - </td> <td> muutub </td><td> - </td> </tr><tr><td> muutuma </td><td> Ind;Pres </td><td> - </td> <td> muutu </td><td> - </td> <td> - </td> </tr><tr><td> muutuma </td><td> Ind;Plur;Pres </td><td> - </td> <td> - </td> <td> muutuvad </td><td> - </td> </tr><tr><td> muutuma </td><td> Pres;Qot </td><td> - </td> <td> muutuvat </td><td> - </td> <td> - </td> </tr><tr><td> muutuma </td><td>  </td><td> - </td> <td> muutuda </td><td> - </td> <td> - </td> </tr><tr><td> muutuma </td><td> Past </td><td> - </td> <td> muutunud </td><td> - </td> <td> - </td> </tr><tr><td> muutuma </td><td> Ind;Past;Plur </td><td> muutusime </td><td> - </td> <td> muutusid </td><td> - </td> </tr><tr><td> muutuma </td><td> Cnd;Pres </td><td> - </td> <td> muutuks </td><td> - </td> <td> - </td> </tr><tr><td> muutuma </td><td> Ill </td><td> - </td> <td> muutuma </td><td> - </td> <td> - </td> </tr><tr><td> muutuma </td><td> Ine </td><td> - </td> <td> muutumas </td><td> - </td> <td> - </td> </tr><tr><td> muutuma </td><td> Ind;Past </td><td> - </td> <td> muutunud </td><td> - </td> <td> - </td> </tr><tr><td> mõtlema </td><td> Ill </td><td> - </td> <td> mõtlema </td><td> - </td> <td> - </td> </tr><tr><td> mõtlema </td><td> Ind;Past;Sing </td><td> mõtlesin </td><td> - </td> <td> mõtles </td><td> - </td> </tr><tr><td> mõtlema </td><td> Ind;Pres;Sing </td><td> mõtlen </td><td> - </td> <td> mõtleb </td><td> mõtled </td></tr><tr><td> mõtlema </td><td> Imp;Plur;Pres </td><td> mõelgem </td><td> - </td> <td> - </td> <td> mõelge </td></tr><tr><td> mõtlema </td><td> Past </td><td> - </td> <td> mõeldud </td><td> - </td> <td> - </td> </tr><tr><td> mõtlema </td><td>  </td><td> - </td> <td> mõelda </td><td> - </td> <td> - </td> </tr><tr><td> mõtlema </td><td> Ind;Past </td><td> - </td> <td> mõtelnud </td><td> - </td> <td> - </td> </tr><tr><td> mõtlema </td><td> Ind;Plur;Pres </td><td> mõtleme </td><td> - </td> <td> mõtlevad </td><td> mõtlete </td></tr><tr><td> mõtlema </td><td> Abe </td><td> - </td> <td> mõtlemata </td><td> - </td> <td> - </td> </tr><tr><td> mõtlema </td><td> Ind;Pres </td><td> - </td> <td> mõtle </td><td> - </td> <td> - </td> </tr><tr><td> mõtlema </td><td> Ind;Past;Plur </td><td> mõtlesime </td><td> - </td> <td> mõtlesid </td><td> - </td> </tr><tr><td> mõtlema </td><td> Imp;Pres;Sing </td><td> - </td> <td> - </td> <td> - </td> <td> mõtle </td></tr><tr><td> mõtlema </td><td> Cnd;Pres </td><td> - </td> <td> mõtleks </td><td> - </td> <td> - </td> </tr><tr><td> toimuma </td><td> Past </td><td> - </td> <td> toimunud </td><td> - </td> <td> - </td> </tr><tr><td> toimuma </td><td> Ind;Past;Sing </td><td> - </td> <td> - </td> <td> toimus </td><td> - </td> </tr><tr><td> toimuma </td><td> Ind;Pres;Sing </td><td> - </td> <td> - </td> <td> toimub </td><td> - </td> </tr><tr><td> toimuma </td><td> Cnd;Pres </td><td> - </td> <td> toimuks </td><td> - </td> <td> - </td> </tr><tr><td> toimuma </td><td> Ind;Past;Plur </td><td> - </td> <td> - </td> <td> toimusid </td><td> - </td> </tr><tr><td> toimuma </td><td>  </td><td> - </td> <td> toimuda </td><td> - </td> <td> - </td> </tr><tr><td> toimuma </td><td> Ind;Past </td><td> - </td> <td> toimunud </td><td> - </td> <td> - </td> </tr><tr><td> toimuma </td><td> Ill </td><td> - </td> <td> toimuma </td><td> - </td> <td> - </td> </tr><tr><td> toimuma </td><td> Ind;Plur;Pres </td><td> - </td> <td> - </td> <td> toimuvad </td><td> - </td> </tr><tr><td> toimuma </td><td> Ind;Pres </td><td> - </td> <td> toimu </td><td> - </td> <td> - </td> </tr><tr><td> toimuma </td><td> Ine </td><td> - </td> <td> toimumas </td><td> - </td> <td> - </td> </tr><tr><td> toimuma </td><td> Cnd;Plur;Pres </td><td> - </td> <td> - </td> <td> toimuksid </td><td> - </td> </tr><tr><td> elama </td><td> Ill </td><td> - </td> <td> elama </td><td> - </td> <td> - </td> </tr><tr><td> elama </td><td>  </td><td> - </td> <td> elada </td><td> - </td> <td> - </td> </tr><tr><td> elama </td><td> Ind;Past;Sing </td><td> - </td> <td> - </td> <td> elas </td><td> - </td> </tr><tr><td> elama </td><td> Ind;Pres;Sing </td><td> elan </td><td> - </td> <td> elab </td><td> elad </td></tr><tr><td> elama </td><td> Imp;Plur;Pres </td><td> - </td> <td> - </td> <td> elagu </td><td> elage </td></tr><tr><td> elama </td><td> Ind;Plur;Pres </td><td> elame </td><td> - </td> <td> elavad </td><td> elate </td></tr><tr><td> elama </td><td> Past </td><td> - </td> <td> elanud </td><td> - </td> <td> - </td> </tr><tr><td> elama </td><td> Ind;Past;Plur </td><td> - </td> <td> - </td> <td> elasid </td><td> - </td> </tr><tr><td> elama </td><td> Ind;Past </td><td> - </td> <td> elanud </td><td> - </td> <td> - </td> </tr><tr><td> elama </td><td> Ind;Pres </td><td> - </td> <td> ela </td><td> - </td> <td> - </td> </tr><tr><td> elama </td><td> Ine </td><td> - </td> <td> elamas </td><td> - </td> <td> - </td> </tr><tr><td> elama </td><td> Pres;Qot </td><td> - </td> <td> elavat </td><td> - </td> <td> - </td> </tr></table>

<!-- support for embedded visualizations -->
<script type="text/javascript">
    var root = 'https://universaldependencies.org/'; // filled in by jekyll
    head.js(
        // External libraries
        root + 'lib/ext/jquery.min.js',
        root + 'lib/ext/jquery.svg.min.js',
        root + 'lib/ext/jquery.svgdom.min.js',
        root + 'lib/ext/jquery.timeago.js',
        root + 'lib/ext/jquery-ui.min.js',
        root + 'lib/ext/waypoints.min.js',
        root + 'lib/ext/jquery.address.min.js',

        // brat helper modules
        root + 'lib/brat/configuration.js',
        root + 'lib/brat/util.js',
        root + 'lib/brat/annotation_log.js',
        root + 'lib/ext/webfont.js',
        // brat modules
        root + 'lib/brat/dispatcher.js',
        root + 'lib/brat/url_monitor.js',
        root + 'lib/brat/visualizer.js',

        // embedding configuration
        root + 'lib/local/config.js',
        // project-specific collection data
        root + 'lib/local/collections.js',

        // Annodoc
        root + 'lib/annodoc/annodoc.js',

        // NOTE: non-local libraries
        'https://spyysalo.github.io/conllu.js/conllu.js'
    );

    var webFontURLs = [
//        root + 'static/fonts/Astloch-Bold.ttf',
        root + 'static/fonts/PT_Sans-Caption-Web-Regular.ttf',
        root + 'static/fonts/Liberation_Sans-Regular.ttf'
    ];

    var setupAccordions = function() {
	// preserve state in URL hash, following in part
	// http://www.boduch.ca/2011/05/remembering-jquery-ui-accordion.html

        // Make subaccordions first, make them active to get height, and then close later
        $(".jquery-ui-subaccordion-closed").accordion({collapsible: true, disabled:false, active:0});

	var accordionChange = function(event, ui) {
	    var context = ui.newHeader ? ui.newHeader.context : null;
	    if (context) {
		var languageCode = context.getAttribute('data-lc');
		if (languageCode !== null) {
		    window.location.hash = languageCode;
		}
	    }
	}
        // jQuery UI "accordion" element initialization
	$(".jquery-ui-accordion").accordion({
	    collapsible: true,
	    active: false,
	    change: accordionChange
	});
	if ($(".jquery-ui-accordion").length) {
	    var matches = window.location.hash.match(/^\#(.*)$/);
	    console.log(matches);
	    if (matches !== null) {
		var languageCode = matches[1];
		var tab = $('[data-lc="'+languageCode+'"]');
		// the following will only work after accordion is initialized
		var index = $('.jquery-ui-accordion div.ui-accordion-header').index(tab);
		if (index !== -1) {
		    $(".jquery-ui-accordion").accordion({ active: index });
		}
	    }
	}
        //now reclose these accordions
        $(".jquery-ui-subaccordion-closed").accordion("option","active",false);
    };

    var setupTimeago = function() {
        jQuery("time.timeago").timeago();
    };

    var setupTabs = function() {
        // standard jQuery UI "tabs" element initialization
        $(".jquery-ui-tabs").tabs({ heightStyle: "auto" });

        // use jQuery address to preserve tab state
        // (see https://github.com/UniversalDependencies/docs/issues/65,
        // http://stackoverflow.com/a/3330919)
        if ($(".jquery-ui-tabs").length > 0) {
            $.address.change(function(event){
	        $(".jquery-ui-tabs").tabs("select", window.location.hash)
	    });
	    $(".jquery-ui-tabs").bind("tabsselect", function(event, ui) { 
	        window.location.hash = ui.tab.hash;
	    });
        }
    };

    head.ready(function() {
        // set up UI tabs on page
        setupTabs();
        setupAccordions();
        setupTimeago();

        // mark current collection (filled in by Jekyll)
        Collections.listing['_current'] = 'no';

	// perform all embedding and support functions
	Annodoc.activate(Config.bratCollData, Collections.listing);
    });
</script>

      <div id="footer">
	  <p class="footer-text">
	    Site powered by <a href="http://spyysalo.github.io/annodoc" style="color:gray">Annodoc</a> and <a href="http://brat.nlplab.org/" style="color:gray">brat</a> with the help of and many thanks to <a href="http://universaldependencies.org/introduction.html#contributors" style="color:gray">Universal Dependencies contributors</a>.</p>
      </div>
    </div>
  </body>
</html>